【裁判字號】    99,簡上,391
【裁判日期】    990628
【裁判案由】    傷害
【裁判全文】
臺灣桃園地方法院刑事判決             99年度簡上字第391號
上  訴  人  臺灣桃園地方法院檢察署檢察官
上 訴 人即
被      告  甲○（原名甲○丁）
上列上訴人因被告犯傷害案件，不服本院中華民國99年3 月25日
98年度桃簡字第3489號第一審簡易判決（聲請簡易判決處刑案號
：臺灣桃園地方法院檢察署98年度偵字第19934 號），提起上訴
，本院判決如下：
    主  文
上訴均駁回。
    事  實
一、甲○於民國98年8 月4 日晚間10時15分許，在桃園縣桃園市
    ○○路與民權路口，因駕駛營業用小客車之排班問題與乙○
    ○發生口角爭執，遂基於傷害之犯意，持板手毆打乙○○臉
    部，致乙○○受有下嘴唇多處撕裂傷(3公分、4 公分、1.5
    公分) 、上下門牙共5 根牙齒斷裂、上排牙齒2 根鬆動、左
    手多處挫傷及兩側膝蓋擦傷等傷害，經乙○○檢具林口長庚
    紀念醫院診斷證明書報警後，始悉上情。
二、案經乙○○訴由桃園縣政府警察局桃園分局報告臺灣桃園地
    方法院檢察署檢察官偵查後聲請簡易判決處刑。
    理  由
壹、證據能力方面
一、按被告以外之人於偵查中向檢察官所為之陳述，除顯有不可
    信之情況者外，得為證據，刑事訴訟法第159 條之1 第2 項
    定有明文。查證人即告訴人乙○○於偵查中向檢察官所為之
    陳述，自筆錄內容觀之，並無不正取供之情事，而無顯不可
    信之情況，依上開規定，自有證據能力。
二、再按被告以外之人於審判外之言詞或書面陳述，除法律有規
    定者外，不得作為證據；又被告以外之人於審判外之陳述，
    雖不符合刑事訴訟法第159 條之1 至第159 條之4 之規定，
    而經當事人於審判程序同意作為證據，法院審酌該言詞陳述
    或書面陳述作成時之情況，認為適當者，亦得為證據，而當
    事人、代理人或辯護人於法院調查證據時，知有上開不得為
    證據之情形，而未於言詞辯論終結前聲明異議者，視為有前
    項之同意，刑事訴訟法第159 條第1 項及第159 條之5 分別
    定有明文。查本件證人即告訴人乙○○於警詢時所為之陳述
    、被害人乙○○受傷照片5 張及被害人乙○○之財團法人長
    庚紀念醫院林口分院98年8 月5 日診斷證明書2 紙等，雖均
    為被告以外之人於審判外之言詞及書面陳述，然經本院於審
    判程序提示予被告及檢察官並告以要旨，均經被告與檢察官
    表示無意見，且均未聲明異議。本院審酌上開證人警詢筆錄
    之記載，並無不正取供之情事；上開診斷證明書及照片亦足
    佐證本件傷害案件之現場狀況，是就該等審判外言詞或書面
    陳述作成時之情況，均應認為適當，依前揭法條意旨，均得
    援為本案證據。
貳、事實認定方面
    訊據被告甲○矢口否認有何傷害犯行，辯稱：伊沒有用扳手
    打被害人乙○○，是被害人乙○○在搶伊的扳手時，因拉扯
    跌倒受傷云云，經查：
一、稽之證人即告訴人乙○○於警詢時證稱：於98年8 月4 日晚
    間10時15分許，在桃園市○○路與民權路口，伊當時駕駛13
    0-NH號營業小客車，自桃園市○○路往中華路前進，要靠右
    邊排班，前方有一臺373-NU號營業小客車停在伊前面，當時
    該車駕駛即本案被告甲○在路邊抽菸，伊請甲○把車子往前
    移一點，但甲○不為所動，伊就將伊的車往前停，下車要跟
    對方溝通，但甲○隨即揮動右手，用預藏的扳手攻擊伊，伊
    當時用左手去擋，但甲○又以扳手攻擊伊的臉，後來甲○即
    駕駛其營業小客車要離去，伊當時本來要拿電話報案，但甲
    ○又下車拿扳手攻擊伊，伊當時有用雙手去擋，但後腦及背
    部有被打到，伊被打到倒在地上，甲○即駕車離去，甲○都
    是用扳手攻擊伊，伊都用手抵擋等語（見臺灣桃園地方法檢
    察署98年度偵字第19934 號偵查卷第5 頁背面至第6 頁）歷
    歷；其另於偵訊時結證：伊與被告甲○不認識，是在98年8
    月4 日晚上10時15分，甲○把計程車停在桃園市○○路與民
    權路口，因為伊長期在那邊排班，所以伊把計程車開到那邊
    ，看到甲○的車子沒有往前開，伊就叫甲○往前開，因為甲
    ○在車外抽煙，車子沒有往前動，伊就往前開，把車排在甲
    ○的前面，之後伊就下車找甲○向其說明，伊就發現甲○口
    袋裡有一把扳手，伊問甲○為什麼帶工具，但甲○沒說什麼
    就拿扳手打伊的臉，伊用手擋，甲○打了伊七、八下以後，
    就開車走掉，伊想要報警，甲○看到伊報警，又下車拿工具
    繼續打伊，之後甲○就開車離開等語（見同上偵卷第20頁）
    屬實。觀諸證人即告訴人乙○○於警詢及於偵訊時之證詞，
    其證述如何與被告甲○發生衝突、被告甲○對其傷害之過程
    、持何工具傷害等細節，均證述一致而無瑕疵可指，洵值信
    實。且細繹被害人乙○○之受傷照片（見同上偵卷第24頁至
    第26頁）並參以被害人乙○○財團法人長庚紀念醫院林口分
    院98年8 月5 日診斷證明書2 紙（見同上偵卷第8 頁、第9
    頁），其被害人乙○○所受下嘴唇多處撕裂傷(3公分、4 公
    分、1. 5公分) 、上下門牙共5 根牙齒斷裂、上排牙齒2 根
    鬆動、左手多處挫傷及兩側膝蓋擦傷等傷害，亦核與其指述
    被告甲○持扳手毆擊其臉部，其以手抵擋後進而倒地之證詞
    相符，足認被告甲○於上揭時地手持扳手對被害人乙○○為
    傷害之犯行，堪以認定。
二、被告甲○雖以上詞置辯，惟查，被告甲○於警詢時供稱：伊
    有打乙○○，是因為計程車排班所引起的糾紛，伊與對方在
    地上扭打，後來伊駕車離去，越想越不舒服，又持扳手下車
    找對方理論（見同上偵卷第2 頁背面）等語；其於偵訊時供
    述：案發當時是因為計程車排班的問題與乙○○發生糾紛，
    乙○○下車找伊理論，伊看到乙○○好像有拿東西，伊就拿
    出扳手打乙○○的手二下，扳手就掉了，後來乙○○用腳把
    伊絆倒，伊又搶到扳手後，持扳手往乙○○的肚子打一、兩
    下等語（見同上偵卷第20頁至第21頁）。觀諸被告甲○之上
    開供述可知，其於警詢、偵訊均明確供承其有持扳手毆打被
    害人乙○○，則被告甲○於本院審理時翻異前詞，改稱其並
    無持扳手毆擊被害人乙○○云云，自難採信。況參以被害人
    乙○○之診斷證明書暨受傷照片（見同上偵卷第8 頁、第9
    頁第24頁至第26頁），被害人乙○○臉部下嘴唇受有明顯多
    處撕裂傷及牙齒斷裂之傷勢，倘非被害人乙○○遭人持鈍器
    毆擊臉部嘴唇，自難僅因徒手毆擊或倒地撞擊而可生此傷害
    ，足見被告甲○之上開辯詞，核屬輕卸之詞，尚難採信。
三、綜上所述，本件事證明確，被告甲○上開辯詞要無足採，其
    傷害犯行，洵堪認定，應依法論科。
、論罪科刑方面
    核被告甲○所為，係犯刑法第277 條第1 項之傷害罪。本院
    審酌被告甲○僅因計程車排班糾紛，竟持扳手毆打被害人乙
    ○○，惡性非輕，致被害人乙○○受有下嘴唇多處撕裂傷(3
    公分、4 公分、1.5 公分) 、上下門牙共5 根牙齒斷裂、上
    排牙齒2 根鬆動、左手多處挫傷及兩側膝蓋擦傷等傷害，所
    生危害非輕，犯後猶飾詞否認犯行，迄今尚未與被害人乙○
    ○達成和解，併兼衡其品性、智識程度、生活狀況、素行等
    一切情狀，認原審適用刑事訴訟法第449 條第1 項、第450
    條第1 項、第454 條第2 項，刑法第277 條第1 項、第41條
    第1 項前段，刑法施行法第1 條之1 第1 項、第2 項前段等
    規定，對被告甲○量處有期徒刑2 月，如易科罰金，以新臺
    幣1,000 元折算1 日，其認事用法均無不合，量刑亦屬妥適
    ，應予維持。上訴人即被告甲○之上訴為無理由，應予駁回
    。另按量刑輕重，係屬事實審法院得依職權自由裁量之事項
    ，苟已斟酌刑法第57條各款所列情狀而未逾越法定刑度，不
    得遽指為違法（最高法院72年度台上字第6696號、75年度台
    上字第7033號判例參照）；且在同一犯罪事實與情節，如別
    無其他加重或減輕之原因，下級審量定之刑，亦無過重或失
    輕之不當情形，則上級審法院對下級審法院之職權行使，原
    則上應予尊重，此有最高法院85年度台上字第2446號判決意
    旨可資參酌。原審判決依具體個案認定事實，已審酌被告甲
    ○與被害人乙○○並不相識，並無深仇大恨，竟僅因排班糾
    紛遂以暴力相向傷害被害人，顯不尊重他人之身體法益，法
    紀觀念淡薄，行為可訾，兼衡被告之犯罪動機、目的、手段
    、被害人等所受傷勢情形、且被告迄今均尚未完全賠償被害
    人等之損害等一切情狀，量處被告甲○有期徒刑2 月，如易
    科罰金，以新臺幣1,000 元折算1 日，已如上述，依前揭判
    例、判決要旨，尚難認原審量刑有違法或不當之情事，從而
    ，公訴人依被害人乙○○所請認原審量刑過輕為由，提起上
    訴，為無理由，亦應予駁回。至被告甲○持以毆擊被害人乙
    ○○之扳手1 支，尚無證據證明係屬被告甲○所有，復未扣
    案，亦無事證可認現仍存在，恐已滅失，為免將來執行之困
    難，爰不為沒收之諭知，附此說明。
據上論斷，依刑事訴訟法第455 條之1 第1 項、第3 項、第364
條、第368 條，判決如主文。
本案經檢察官楊凱真到庭執行職務。
中    華    民    國    99    年     6    月    28    日
                  刑事第七庭審判長法    官  蕭世昌
                                  法    官  毛松廷
                                  法    官  蔡羽玄
以上正本證明與原本無異。
不得上訴。
                                  書 記 官  陳玉芳
中    華    民    國    99    年    6     月    29    日
附錄論罪科刑法條：
刑法第277條第1項
傷害人之身體或健康者，處三年以下有期徒刑、拘役或一千元以
下罰金。

司法院資訊處製作；財團法人民間司法改革基金會備份。
